【裁判字號】    89,易,3144
【裁判日期】    900221
【裁判案由】    詐欺
【裁判全文】
臺灣桃園地方法院刑事判決                        八十九年度易字第三一四四號
    公  訴  人  臺灣桃園地方法院檢察署檢察官
    被      告  甲○○
右列被告因詐欺案件，經檢察官提起公訴（八十九年度偵字第一五三三二號），本院
判決如左：
    主  文
甲○○連續意圖為自己不法之所有，以詐術使人將本人之物交付，處有期徒刑伍月。
如易科罰金，以參佰元折算壹日。緩刑參年。
    事  實
一、甲○○意圖為自己不法之所有，並基於概括犯意，自民國八十八年十二月十三日
    起至八十九年四月十日止，連續在乙○○○台北縣八里鄉○○路○段一四二之二
    號十樓住所處，向乙○○○佯稱：伊要開酒店、賣茶葉經商需款周轉，希望乙○
    ○○借款云云，並陸續簽發本票五紙交付予乙○○○以安其心，使乙○○○陷於
    錯誤，遂前後借款予甲○○共計新台幣（下同）九十九萬元；詎甲○○得款後並
    未用以經商，反將之花用一空。嗣甲○○心知無力還款，乃又持交已經金融機關
    拒絕往來之支票八張予乙○○○將本票換回，而屆期乙○○○提示上開支票均未
    兌現，向甲○○又催討無著，始知受騙。嗣甲○○於事發後，在八十九年十二月
    十日將所借款項返還。
二、案經乙○○○訴請台灣桃園地方法院檢察署檢察官偵查起訴。
    理  由
一、訊據被告甲○○除辯稱：伊是拿客票向乙○○○貼現，不是詐欺外，餘均坦承不
    諱。經查，被告以經商為名，向告訴人乙○○○借款，然實際並未用於從商營生
    ，反將所借款項花用一空之事實，業經告訴人指訴在卷，即被告在偵查及本院審
    理時亦自承：伊向乙○○○說要做生意的只有一張（本票）；錢借回來一部份花
    掉，一部份輸掉了等語（偵卷第二十四頁、第三十八頁、本院九十年二月七日筆
    錄）；被告以子虛烏有之經商為名，向告訴人借款，卻又將所借款項花用一空，
    復未返還告訴人款項，有詐欺之不法意圖甚明。其雖辯稱：有去買茶葉，有跟供
    應商接觸，也有找店面，後來因房子有財務糾紛，所以沒租云云，姑不論其未能
    舉證以實其說，即觀諸所述情形，亦僅止於洽談階段，與實際經商相去甚遠，甚
    且與其先前自述花用借款等語顯然相左，是其所辯應不足採。至其另辯稱：伊交
    給乙○○○的支票是客票，不是要詐欺等語，縱令屬實，惟此係被告事後和乙○
    ○○換票之舉，與其當時借款有無詐欺之意無關，併予敘明。此外復有被告簽發
    之本票影本五張、交付告訴人換票之支票八張、財政部台灣省北區國稅局桃園縣
    分局九十年一月十一日北區國稅桃縣微第九００三六０二四號函暨所附被告八十
    八年度綜合所得稅各類所得資料、桃園縣票據交換所八十九年十月二十五日桃票
    字第五０一號函暨所附前開支票發票人謝文政等退票記錄等件附卷可資佐證。綜
    上所述，本件事證已臻明確，被告犯行堪予認定。
二、查被告甲○○行為後，刑法第四十一條第一項業於九十年一月四日修正，將原犯
    最重本刑為三年以下有期徒刑以下刑之罪，而受六月以下有期徒刑或拘役之宣告
    ，因身體、教育、職業或家庭之關係，執行顯有困難者，得以一元以上三元以下
    折算一日，易科罰金之規定，修正為「犯最重本刑為五年以下有期徒刑以下刑之
    罪，而受六個月以下有期徒刑或拘役之宣告，因身體、教育、職業、家庭之關係
    或其他正當事由，執行顯有困難者，得以一元以上三元以下折算一日，易科罰金
    」，並於九十年一月十日由總統公布施行。經依新舊法比較結果，以新法對被告
    較為有利，應依刑法第二條第一項前段規定，適用修正後之法律。核被告甲○○
    所為，係犯刑法第三百三十九條第一項之詐欺取財罪。其先後多次犯行，時間緊
    接，所犯構成要件相同罪名，顯係基於概括犯意而為，應依連續犯之規定以一罪
    論。爰審酌被告犯罪之方法、手段、本件金額為九十九萬元，及其犯後坦承犯行
    ，態度尚稱良好，並已與告訴人達成和解，有和解書一紙在卷足參等一切情狀，
    量處如主文所示之刑，並諭知易科罰金之折算標準，以示懲儆。末查被告雖曾於
    七十二年間因過失傷害罪，受有期徒刑以上刑之宣告，並於七十二年間執行完畢
    ，惟五年以內未曾再受有期徒刑以上刑之宣告，有台灣桃園地方法院檢察署刑案
    資料查註紀錄表可稽，此次一時失慮，致罹刑典，經此偵審教訓，應知所警惕，
    本院因認其刑以暫不執行為當，爰併宣告緩刑三年，以勵自新。
據上論斷，應依刑事訴訟法第二百九十九條第一項前段，刑法第五十六條、第三百三
十九條第一項，第七十四條第二款，修正後刑法第四十一條第一項前段，罰金罰鍰提
高標準條例第一條前段、第二條，判決如主文。
本案經檢察官潘怡華到庭執行職務。
中        華        民        國    九十    年    二    月    二十一    日
                                臺灣桃園地方法院刑事第五庭
                                    法  官   陳彥宏
右正本證明與原本無異。
如不服本判決，應於判決送達後十日內向本院提出上訴狀( 應附繕本 )，上訴於
臺灣高等法院。
                                    書記官   魏慧夷
中        華        民        國    九十    年    二    月    二十一    日
論罪法條：
刑法第三百三十九條：
意圖為自己或第三人不法之所有，以詐術使人將本人或第三人之物交付者，處五年以
下有期徒刑、拘役或科或併科一千元（已提高十倍為一萬元）以下罰金。
以前項方法得財產上不法之利益或使第三人得之者，亦同。
前二項之未遂犯罰之。


司法院資訊處製作；財團法人民間司法改革基金會備份。
